臺灣高等法院高雄分院刑事裁定　　　　110年度毒抗字第443號
抗　告　人
即　被　告　呂宗應


上列抗告人因聲請觀察勒戒案件，不服臺灣高雄地方法院中華民
國110 年9 月22日裁定（110 年度毒聲字第996 號），提起抗告
，本院裁定如下：
    主  文
抗告駁回。
    理  由
一、原裁定意旨略以：
㈠、被告呂宗應（下稱被告）於民國110 年3 月6 日22時許，在
    高雄市○鎮區○○路000 巷0 號3 樓住處內，以將第二級毒
    品甲基安非他命置入玻璃球燒烤後吸食煙霧之方式，施用甲
    基安非他命1 次乙節，業據被告於警詢及偵查中坦承不諱，
    且其於110 年3 月11日9 時30分許為警採尿送驗，結果呈安
    非他命、甲基安非他命陽性反應，有高雄市政府警察局前鎮
    分局110 年度偵辦毒品案件尿液採證代碼對照表（代碼：I-
    000000號）及正修科技大學超微量研究科技中心110 年3 月
    31日尿液檢驗報告（原始編號：I-000000號）在卷可佐，足
    認被告上開任意性自白與事實相符。本件事證明確，被告於
    前揭時間施用甲基安非他命之事實，堪可認定。
㈡、被告前因施用毒品案件，經送觀察、勒戒後，認無繼續施用
    毒品傾向，於104 年12月16日執行完畢出所，並經臺灣臺南
    地方檢察署檢察官以104 年度毒偵字第1327號為不起訴處分
    確定乙節，有臺灣高等法院被告前案紀錄表在卷可稽。本件
    係被告於前開觀察、勒戒執行完畢釋放3 年後所為，依前揭
    說明自符合應再令被告入勒戒處所觀察、勒戒之規定。
㈢、聲請人考量本案具體情節，以聲請書所載理由，認不宜予以
    附命戒癮治療之緩起訴處分，依卷證資料，被告另因妨害幼
    童發育罪等案件，經檢察官提起公訴，此有臺灣高等法院被
    告前案紀錄表在卷可稽。是以，依毒品戒癮治療實施辦法及
    完成治療認定標準第2 條第2 項第1 款規定，被告若於緩起
    訴處分前因故意犯他罪，經檢察官提起公訴或判決有罪確定
    者，被告即屬不適合為附命完成戒癮治療之緩起訴處分。從
    而，本件檢察官就被告施用毒品之犯行，採行向本院聲請令
    被告入勒戒處所觀察、勒戒，而未依刑事訴訟法第253 條之
    1 規定對被告為附命完成戒癮治療之緩起訴處分，核屬有據
    ，一併敘明。
二、抗告意旨略以：抗告人即被告呂宗應（下稱被告）目前已自
    行戒癮治療，並上心理諮商療程，希望藉此戒癮及有穩定工
    作而遠離毒品，請求免除觀察勒戒處分給予一次改過機會云
    云。
三、按犯毒品危害防制條例第10條之罪者，檢察官應聲請法院裁
    定，令被告入勒戒處所觀察、勒戒，其期間不得逾二月，毒
    品危害防制條例第20條第1 項定有明文。
四、經查被告於110 年3 月6 日22時許，在高雄市○鎮區○○路
    000 巷0 號3 樓住處內，以將第二級毒品甲基安非他命置入
    玻璃球燒烤後吸食煙霧之方式，施用甲基安非他命1 次乙節
    ，業據被告於警詢及偵查中坦承不諱，且其於110 年3 月11
    日9 時30分許為警採尿送驗，結果呈安非他命、甲基安非他
    命陽性反應，有高雄市政府警察局前鎮分局110 年度偵辦毒
    品案件尿液採證代碼對照表（代碼：I-000000號）及正修科
    技大學超微量研究科技中心110 年3 月31日尿液檢驗報告（
    原始編號：I-000000號）在卷可佐，足認被告上開任意性自
    白與事實相符。本件事證明確，被告於前揭時間施用甲基安
    非他命之事實，堪可認定。
五、按被告於緩起訴處分前，因故意犯他罪，經檢察官提起公訴
    或判決有罪確定，不適合為附命完成戒癮治療之緩起訴處分
    ，毒品戒癮治療實施辦法及完成治療認定標準第2 條第2 項
    第1 款定有明文。查被告除本件涉嫌施用第二級毒品犯行外
    ，其另因犯妨害幼童發育罪案件，經臺灣高雄地方檢察署檢
    察官以110 年度偵字第8263號偵查起訴，現於原審以110 年
    度審訴字第597 號審理中，有臺灣高等法院被告前案紀錄表
    在卷可稽，顯無法排除被告將來遭判決有罪而需入監服刑之
    可能性，參酌上開毒品戒癮治療實施辦法及完成治療認定標
    準第2 條第2 項第1 款之規範意旨，堪認本件實有不適合就
    被告為附命完成戒癮治療之緩起訴處分之情狀。
六、從而，原審因認檢察官之聲請為正當，而依毒品危害防制條
    例第20條第1 項之規定，裁定被告施用第二級毒品，令入勒
    戒處所觀察、勒戒，其期間不得逾2 月。經核並無不合，被
    告仍執前詞提起抗告，而指摘原裁定不當，為無理由，應予
    駁回。
據上論結，應依刑事訴訟法第412 條，裁定如主文。
中    華    民    國   110    年    11    月    16    日
                  刑事第七庭    審判長法  官  李璧君
                                      法  官  葉文博
                                      法  官  石家禎
以上正本證明與原本無異。
不得再抗告。
中    華    民    國   110    年    11    月    16    日
                                      書記官  楊馥華